#### ERIKA PATRICIA PANTOJA SA

(94) 99186-5283 erika.pantojaa3@gmail.com

## Objetivo

Atuar na área da Pedagogia, fazendo parte do corpo docente e discente, gestão, orientação ou coordenação escolar.

# Síntese das Qualificações

Carreira desenvolvida na área de Pedagogia, com larga experiência na regência de aulas direcionadas para educação infantil e ensino fundamental I, coordenação de ensino e corpo docente, monitoria e docência de disciplinas, orientação de alunos, elaboração de atividades interdisciplinares e desenvolvimento e implementação de projetos educacionais e pedagógicos, gestão de documentação institucional, contribuindo para a conquista de melhorias na qualidade dos processos de ensino e aprendizagem.

Grande experiência em Educação Especial Inclusiva, desenvolvimento de projetos de aprendizagem customizados adequados aos déficits de aprendizagem, TDAH e TEA.

# Formação

Pós-Graduação: Psicopedagogia Educacional – ESEA

Pós-Graduação: Psicopedagogia Clínica e Institucional – FACULDADE

**METROPOLITANA** 

Pós-Graduação: Educação Especial Inclusiva – UNIASSELVI

Pós-Graduação: Neuropsicopedagogia Clínica e Institucional – FACULDADE

**METROPOLITANA** 

Pós-Graduação: Intervenção ABA aplicada ao Transtorno do Espectro Autista (TEA) - FACULDADE

**METROPOLITANA** 

Graduação: Licenciatura Plena em Pedagogia – UNICID

## Formação Complementar

- O Coordenador pedagógico como formador- Fundação Itaú / Escola
- Imersão Treino Parental
- Analista HMI comportamental
- Aplicadora Aba e Denver
- Aperfeiçoamento de técnicas educacionais
- > Informática: Windows, Word, Excel, Power Point
- Auxiliar de Escritório e Administrativo
- > Atendimento ao Cliente
- Censo Escolar
- Formação Continuada Fundação Aprender (Vale)
- A relação de Família, Escola e Aprendizagem
- Educação musical e Ensino da Arte
- Gestão Escolar

- Capacitação para Professores
- Neuroaprendizagem
- Neurociência e Alfabetização
- Arteterapia
- Psicologia Escolar e Dificuldade de Aprendizagem
- Formação Continuada Educação Financeira
- Metodologia do Ensino de Ciências e Suas Tecnologias
- Inteligência Emocional
- Encontro Pedagógico sistema GEO de Ensino
- > Jornada do Conhecimento
- Alfabetização: Construção do Aluno e Compromisso do Professor

# **Experiência Profissional**

Responsável pelo planejamento de aulas, aplicação de instrumentos de avaliação de alunos, contribuindo ativamente para a qualidade do processo de ensino- aprendizagem e seus resultados. Prestação de orientação aos alunos, auxiliando na realização de tarefas, esclarecimento de dúvidas, assim como a realização de atividades administrativas.

Auxílio em aulas para alunos do Ensino Infantil e Fundamental, envolvendo atividades do ano letivo, verificação de frequência e notas e repasse de dados à Secretaria da instituição.

Experiência na elaboração de aulas, atividades, provas e trabalhos, bem como na criação de materiais didáticos, reestruturação e estabelecimento de novas metodologias de ensino, aperfeiçoando as práticas pedagógicas, considerando normas, regulamentos e programas propostos pela secretaria da educação.

#### Clínica Crescer

Atendimento Psicopedagógico

Período: Atual

#### > Instituto Ativamente Carajás

Atendimento Psicopedagógico e Neuropisicopedagógico

Período: 20/09/2022 a 25/01/2024

### **Centro Educacional Primeiro Mundo**

Função: Coordenadora pedagógica Período: 01/02/2022 a 08/09/2022

### > Sistema de Ensino Equipe

Função: Vice-diretora pedagógica/ coordenadora

Período: 23/06 a 22/12/2021

Função: vice-diretora pedagógica

Período: 03/05/2018 a 22/12/2021

Função: Professora Regente/vice-diretora pedagógica

Período: 03/05/2018 a 15/11/2019

Função: Professora Regente

Período: 03/01/2016 a 03/05/2018

## > Grupo Futuro Educacional

Função: Professora Regente

Período: 03/03/2010 a 15/01/2016

### > Colégio OBJETIVO

Período: 03/2011 a 02/2012

Função: Professora Regente / Secretária

## Escola Itakyra – Sistema de Expansão Sophos de Ensino

Período: 08/2007 a 15/01/2010 Função: Auxiliar de secretaria

### > RBN Engenharia LTDA – 01/2006 a 06/2006

Função: Auxiliar Administrativo

## **Outras experiências**

- Experiência na inclusão de portadores de necessidades especiais no processo educacional;
- Membro do conselho municipal de educação do município de Canaã dos Carajás;
- Experiência em educação de jovens e adultos EJA;
- Docente do Programa de Desenvolvimento Individual do aluno (PDI);
- Produção de material didático (Exercitando) complemento curricular da Ementa Educacional;
- > Departamento de avaliação e correção sobre instrumentos avaliativos;
- Desenvolvimento de projeto pedagógico customizado denominado de "Aprender Mais" (Aperfeiçoamento de aprendizagens para os/as estudantes que apresentarem resultados abaixo do mínimo recomendado;
- Formação de projetos especiais de aprendizagem "PDI" (Plano de Desenvolvimento Individual) que visa o estímulo do aluno para o processo de aprendizagem no contexto de leitura, desenvolvimento textual e raciocínio logico;